---
title: "Tarea Estructuras de Control - While"
author: "Grupo M - Lucas Bizoso, Germán Miranda, Samuel Porras"
date: "2023-09-14"
output: pdf_document
---

```{r setup, include=FALSE}
knitr::opts_chunk$set(echo = TRUE)
```

#Ejercicio Fórmula de Viéte

Empezamos primero definiendo la función "viete_k" que nos va a devolver según el k que le ingresemos, el valor aproximado de PI.

```{r def_viete}
viete_k = function(x){
  rai=sqrt(2)
  for (i in 3:x) {
    rai= sqrt(2+ rai)
    PI =(2^ i)*sqrt(2-rai)
    }
    return(PI)
}
```

Ahora definimos una tolerancia de 5 decimales y buscamos en qué "K" la función mantiene esa precisión.

```{r }
k=3
tolerancia = 1e-5
precision = 1
while (precision>tolerancia) {
  precision = abs(viete_k(k)-pi)
  k=k+1
}
## Corrijo la iteración
k=k-1

print(paste("El k mínimo es ",k))
```

Con el k hallado en el paso anterior, calculamos la diferencia entre el valor real de PI y el valor dado por la fórmula.

```{r}
pres=list()
for (i in 3:k) {
  pres[i-2]=abs(viete_k(i)-pi)
} 
pres=unlist(pres)
```


Defino el vector "equis" para graficar los valores de k y luego procedemos a graficar la precisión en función del k

```{r ,echo=FALSE}
library(ggplot2)
equis=seq(3,k,1)
ggplot()+geom_point(aes(x=equis,y=pres)) + xlab("Valores K") + ylab("Margen de error")+ ggtitle("Aproximación de Fórmula de Véite al valor PI según K")

```


# Ejercicio Obtener primer Fibonacci mayor que 100

Para obtener el primer Fibonacci mayor que 100 usaremos la función que definimos en la entrega de "IF FOR". La misma mientras no encuentre el valor mayor que k, volverá a hacer un Fibonacci con un valor más hasta encontrarlo. 

```{r def_fibonacci}
#Fibonacci
fibonacci <- function(k){  #Primeros k elementos de la secuencia de Fibonacci
    cuant <- rep(0,k)
    for (i in 1:k){
        if(i==1){
            cuant[i] <- 0
        }else if(i==2){
            cuant[i] <- 1
        }else{
            cuant[i] <- cuant[i-1] + cuant[i-2]
        }
    }
    return(cuant)
}

```


```{r}
inicio=0
fin=100
i=3

while (inicio<fin) {
  inicio=fibonacci(i)[i]
  i=i+1
}
print(paste("El primer Fibonacci mayor a 100 aparece en la iteración ",i-1," y su valor es",fibonacci(i-1)[i-1]))
```
