---
title: "Tarea Estructuras de Control - While"
author: "Grupo M - Lucas Bizoso, Germán Miranda, Samuel Porras"
date: "2023-09-14"
output: pdf_document
---

```{r setup, include=FALSE}
knitr::opts_chunk$set(echo = TRUE)
```

#Ejercicio Fórmula de Viéte

Empezamos primero definiendo la función "viete_k" que nos va a devolver según el k que le ingresemos, el valor aproximado de PI.

```{r def_viete}
viete_k = function(x){
  rai=sqrt(2)
  for (i in 3:x) {
    rai= sqrt(2+ rai)
    PI =(2^ i)*sqrt(2-rai)
    }
    return(PI)
}
```

Ahora definimos una tolerancia de 5 decimales y buscamos en qué "K" la función mantiene esa precisión.

```{r }
k=3
tolerancia = 1e-5
precision = 1
while (precision>tolerancia) {
  precision = abs(viete_k(k)-pi)
  k=k+1
}
## Corrijo la iteración
k=k-1

print(paste("El k mínimo es ",k))
```

Con el k hallado en el paso anterior, calculamos la diferencia entre el valor real de PI y el valor dado por la fórmula.

```{r}
pres=list()
for (i in 3:k) {
  pres[i-2]=abs(viete_k(i)-pi)
} 
pres=unlist(pres)

```

Defino el vector "equis" para graficar los valores de k y luego procedemos a graficar la precisión en función del k

```{r ,echo=FALSE}
library(ggplot2)
equis=seq(3,k,1)
ggplot()+geom_point(aes(x=equis,y=pres)) + xlab("Valores K") + ylab("Margen de error")+ ggtitle("Aproximación de Fórmula de Véite al valor PI según K")

```

