---
title: "Tarea Estructuras de Control - IF y FOR"
author: "Grupo M - Lucas Bizoso, Germán Miranda, Samuel Porras"
date: "2023-09-14"
output: pdf_document
---

```{r setup, include=FALSE}
knitr::opts_chunk$set(echo = TRUE)
```

## Ejercicio Impuesto a las Galletitas

Para comenzar el ejercicio, primero definimos la función "impuesto_galletas" y con la estructura de control IF, definimos según la entrada, el impuesto correspondiente.

```{r def_galletitats}
impuesto_galletas <- function(gasto){
    if(5<gasto & gasto<=10){
        imp=0.1
    }else if(gasto>10 & gasto<=20){
        imp=0.15
    }else if(gasto>20){
        imp=0.25
    }else{imp=0}
     return(imp) #acá solo entra cuando el gasto es menor o igual a 5
}
```

Con la función ya definida, podemos probar algunos casos para corroborar que los impuestos se imputan correctamente.

```{r test_galletitas}

gasto=4
impuesto_galletas(gasto)

gasto=8
impuesto_galletas(gasto)

gasto=15
impuesto_galletas(gasto)

gasto=25
impuesto_galletas(gasto)

```


## Ejercicio Secuencia de Fibonacci

Para obtener poder calcular los primeros K elemetos de la serie, definimos la función "fibonacci" que define el vector según el k inicial que le pasemos.

```{r def_fibonacci}
#Fibonacci
fibonacci <- function(k){  #Primeros k elementos de la secuencia de Fibonacci
    cuant <- rep(0,k)
    for (i in 1:k){
        if(i==1){
            cuant[i] <- 0
        }else if(i==2){
            cuant[i] <- 1
        }else{
            cuant[i] <- cuant[i-1] + cuant[i-2]
        }
    }
    return(cuant)
}

```

Para corroborar, probamos con algunos valores de K.

```{r}
k=5
fibonacci(k)

k=10
fibonacci(k)

k=15
fibonacci(k)

```


