---
title: "Tarea 4"
author: "Grupo M"
date: "2023-10-15"
output: pdf_document
---

```{r setup, include=FALSE}
knitr::opts_chunk$set(echo = TRUE)
```

## Ejercicio 3

Este es el código base que usaremos, ya hecho en clase.

```{r}
ipf<-function(FUN,x0,tol=1e-5,maxiter=1000){
	x_new <- FUN(x0)
	iter<-1
	while(abs(x_new-x0) > tol & iter<maxiter){
		x0<-x_new
		x_new <- FUN(x0)
		if(is.nan(x_new)){
		stop("No puede evaluar")
		}
		iter <- iter + 1
		print(x_new)
		print(x0)
		print(iter)
		
	}
	salida<-list(pf=x_new, iter=iter)
	return(salida)
}
```

Aclarar que el argumento FUN debe ser una función contractiva.


Este es la nueva función:
```{r}
ipf_new <-function(FUN,x0,tol=1e-5,maxiter=1000,trace=TRUE){
    x_new <- FUN(x0)
    iter<-1
    print(iter)
    while(abs(x_new-x0) > tol & iter<maxiter){
        x0<-x_new
        x_new <- FUN(x0)
        if(is.nan(x_new)){
            stop("No puede evaluar")
        }
        iter <- iter + 1
        if(trace==TRUE){ #se imprimirá según diga el argumento trace
            print(x_new)
            print(x0)
            if(iter==maxiter){
                cat("No hubo convergencia luego de ",iter ," iteraciones ","\n")
            }else{
                cat ("Si hubo convergencia luego de ",iter ," iteraciones","\n")
        }
        }
    }
    salida<-list(pf=x_new, iter=iter)
    return(salida)
}
```
Ejemplo:
Usamos el caso dado en clase para hallar la raiz de log(x)-exp(-x)
La función que usaremos será x-log(x)+exp(-x)
```{r}
fcon <- function(x) return(x-log(x)+exp(-x))
```
Caso con trace = TRUE
```{r}
ipf_new(FUN = fcon,x0 = 1,trace=TRUE)
```
Caso con trace = FALSE
```{r}
ipf_new(FUN = fcon,x0 = 1,trace=FALSE)
```

## Ejercico 5

Este es el código resultante del método de Halley, modificando el ya dado de N-R.
FUN es la funcióna a la que queremos hallar la raiz, FUN1 es un derivada primera y FUN2 es su derivada segunda.

```{r}

halley <- function(FUN,FUN1,FUN2,x0,tol=1e-5,maxiter=1000,trace=TRUE){
    x_new <- x0 - FUN(x0)/(FUN1(x0)-(FUN(x0)*FUN2(x0)/(2*FUN(x0))))
    iter <- 1
    while(abs(x_new-x0) > tol & iter<maxiter){
        x0 <- x_new
        x_new <- x0 - FUN(x0)/(FUN1(x0)-(FUN(x0)*FUN2(x0)/(2*FUN(x0))))
        iter <- iter + 1
        if(trace==TRUE){
            if(iter==maxiter) {
                cat("No hubo convergencia luego de",iter,"iteraciones","\n")
            } else {
                cat("Si hubo convergencia luego de",iter,"iteraciones","\n")
            }
        }
    }
    salida<-list(raiz=x_new,f_raiz=FUN(x_new),iter=iter) 
    return(salida)
}
```

Copiamos los otros dos métodos

```{r}
ipf <- function(FUN,x0,tol=1e-5,maxiter=1000,trace=TRUE){
    x_new <- FUN(x0)
    iter<-1
    while(abs(x_new-x0) > tol & iter<maxiter){
        x0<-x_new
        x_new <- FUN(x0)
        if(is.nan(x_new)){
            stop("No puede evaluar")
        }
        iter <- iter + 1
        if(trace==TRUE){
	        if(iter==maxiter){
		        cat("No hubo convergencia luego de",iter,"iteraciones","\n")
	        }else{
		        cat("Si hubo convergencia luego de",iter,"iteraciones","\n")
	        }
	    }
    }
    salida <- list(pf=x_new, iter=iter)
    return(salida)
}

nr <- function(FUN,FUN1,x0,tol=1e-5,maxiter=1000,trace=TRUE){
	x_new <- x0 - FUN(x0)/FUN1(x0)
	iter <- 1
	while(abs(x_new-x0) > tol & iter<maxiter){
		x0 <- x_new
		x_new <- x0 - FUN(x0)/FUN1(x0)
		iter <- iter + 1
	    if(trace==TRUE){
	        if(iter==maxiter){
		        cat("No hubo convergencia luego de",iter,"iteraciones","\n")
	        }else{
		        cat("Si hubo convergencia luego de",iter,"iteraciones","\n")
	        }
	    }
    }
	salida<-list(raiz = x_new, f_raiz = FUN(x_new), iter = iter)
	return(salida)
}
```
Y creamos una función para comparar los distintos métods. El argumento conFUN es la función que utilizará el método de IPF.
```{r}
comparacion <- function(FUN,FUN1,FUN2,conFUN,x0,tol=1e-5,maxiter=1000,trace=FALSE){
    nr <- nr(FUN,FUN1,x0,tol,maxiter ,trace)
    ipf <- ipf(conFUN,x0,tol,maxiter,trace) 
    halley <- halley(FUN,FUN1,FUN2,tol,maxiter,x0,trace)
    salida <- list(inter_nr=nr$iter,raiz_nr=nr$raiz,
                   inter_ipf=ipf$iter,raiz_ipf=ipf$pf,
                   inter_halley=halley$iter,raiz_halley=halley$raiz)
    return(salida)
}
```
Las funciones que vamos a usar:
```{r}
FUN <- function(x) log(x) - exp(-x)
FUN1 <- function(x) 1/x + exp(-x)
FUN2 <- function(x) -1/(x**2) -exp(-x)
conFUN <- function(x) x-log(x)+exp(-x)
comparacion(FUN=FUN,FUN1=FUN1,FUN2=FUN2,conFUN=conFUN,x0=1)
```
Vamos a comparar gráficamente

```{r, error=FALSE,warning=FALSE, echo=FALSE}

x<-seq(0.5,3,0.1)
lgx <- length(x)
seq_nr <- list()


for (i in 1:lgx) {   
  seq_nr[i]=comparacion(FUN=FUN,FUN1=FUN1,FUN2=FUN2,conFUN=conFUN,x0=x[i])$inter_nr
}

seq_ipf <- list()

for (i in 1:lgx)  {
    seq_ipf[i]=comparacion(FUN=FUN,FUN1=FUN1,FUN2=FUN2,conFUN=conFUN,x0=x[i])$inter_ipf
}

seq_ha <- list()

for (i in 1:lgx)  {
    seq_ha[i]=comparacion(FUN=FUN,FUN1=FUN1,FUN2=FUN2,conFUN=conFUN,x0=x[i])$inter_ha

}
seq_nr_v=unlist(seq_nr)
seq_ipf_v=unlist(seq_ipf)
seq_ha_v=unlist(seq_ha)

library(ggplot2)

ggplot() + geom_line(aes(x=x,y=seq_nr_v,colour="red"),colour="red") + geom_line(aes(x=x,y=seq_ipf_v),colour="green") + geom_line(aes(x=x,y=seq_ha_v),colour="blue") + xlab("Valores de x") + ylab("Iteraciones")

```

En el gráfico se pueden ver la cantidad de iteraciones para cáda uno de los métodos. La línea azul refiere al método de Halley, la roja al método de N-R y la verde al método de IPF.


