---
title: "Clase_Estructuras_Control"
output: pdf_document
date: "2023-09-04"
---

```{r setup, include=FALSE}
knitr::opts_chunk$set(echo = TRUE)
```

# Estructuras de control

- Iteración
- Algo que hace que pare

Estructuras más usadas:

- If: Realiza una operacion si se cumple cierta condición.
- For: Realiza una operación por un número finito de veces


```{r }

x=9
y=10

if (x>y) {
  print(paste("X es mayor que Y" ))
}
if (x==y) {
  print("X e Y son iguales")
} 
if (y>x){    
  print ("Y es mayor que X")
}
  
b=2
a=1
c=2

if (((b^2)-(4*a*c))>0) {
  print("El polinomio tiene dos raíces reales distintas")
  }  else { if (((b^2)-(4*a*c))==0) {
          print("El polinomio tiene una raíz real")
          }
          else {
          print("El polinomio no tiene raíces reales")
          }
}

func_raices = function(a,b,c) {

if (((b^2)-(4*a*c))>0) {
  x1= (((-b) + sqrt(((b^2)-(4*a*c))))/(2*a))
  x2= (((-b) - sqrt(((b^2)-(4*a*c))))/(2*a))
  print(paste("Las raices son",x1,"y",x2))
  }  else { if (((b^2)-(4*a*c))==0) {
            x1=( (-b)/(2*a))
         print(paste("Las raíz es",x1))
          } else {
          print("No tiene raíces reales")
          }
    }
}

func_raices(1,1,1)
func_raices(1,2,1)
func_raices(1,2,-1)


```

## Including Plots

You can also embed plots, for example:

```{r pressure, echo=FALSE}
plot(pressure)
```

Note that the `echo = FALSE` parameter was added to the code chunk to prevent printing of the R code that generated the plot.
