---
title: "Clase_Integracion_Y_Cuadratura_Numérica"
output: pdf_document
date: "2023-10-18"
---

```{r setup, include=FALSE}
knitr::opts_chunk$set(echo = TRUE)
```

## Clase integración numérica

- Integración numérica para integrales definidas
- Cuadratura numérica (gaussiana) para integrales no definidas (de un A real a inf o de inf a un A real)


# Método de trapecio

Aproximo la función por un polinomio de newton de grado 1

```{r método trapecio}

 trapecio <- function ( ftn , a , b , n = 100) {
 # integraci´on nuemrica de ftn desda a hasta b
 # usando la regla del trapecio extendida con n intervalos
 #
 # ftn es una funci´onn univariada
 # se asume a < b, con n is entero positivo
  
 h <- (b - a )/n
 x.vec <- seq(a , b , by = h)
 f.vec <- sapply (x.vec,ftn)
 Q <- h*(f.vec [1] /2 + sum( f.vec [2: n ]) + f.vec [n +1]/2)
 return (Q)
 }
 

# ahora probamos

ftn6 = function(x) return (4*x**3)

trapecio(ftn = ftn6,0,1) 

```

# Método simpson

Aproximo la función por un Polinomio de Newton de grado 2

```{r simpson, echo=FALSE}

simpson <- function (ftn, a, b, tol = 1e-8, verbose = FALSE ) {
 # numerical integral of ftn from a to b
 # using Simpson ’s rule with tolerance tol
 #
 # ftn is a function of a single variable and a < b
 # if verbose is TRUE then n is printed to the screen

 # initialise
n <- 4
h <- (b - a )/4

fx <- sapply ( seq (a , b , by = h) , ftn )

S <- sum( fx*c(1 , 4, 2 , 4 , 1) )*h/3

S.diff <- tol + 1 # ensures we loop at least once
# increase n until S changes by less than tol

while (S.diff > tol ) {
  # cat( ’n =’, n, ’S =’, S, ’\n ’) # diagnostic
    S.old <- S
    n <- 2*n
    h <- h/2
    fx [seq(1,n +1,by = 2) ] <- fx # reuse old ftn values
    fx [seq (2 , n , by = 2)] <- sapply (seq (a+h , b-h , by = 2*h), ftn)
    
    S <- h/3*( fx [1]  + 4* sum ( fx [seq (2 , n , by = 2) ]) +
          2* sum ( fx [ seq (3 , n -1 , by = 2) ]) + fx [ n +1])
    
    S.diff <- abs( S - S.old )
    }
  if (verbose) cat ('partition size', n ,'and tolerance', tol, '\n')
  return (S)
}


simpson(ftn6,0,1,verbose =TRUE)
trapecio(ftn6,0,1,n=8)
```
Pruebo los métodos con otras funciones

```{r}
ftn7 =function(x) return(1.25+sin(x/2)+3)

simpson(ftn7,0,9,verbose =TRUE)

trapecio(ftn7,0,9,n=32)

```



Note that the `echo = FALSE` parameter was added to the code chunk to prevent printing of the R code that generated the plot.
