---
title: "Minimización de pérdida al aplicar un plan de simplificación"
subtitle: "Trabajo Final de Introducción a la Estadística Computacional"
author:
- Lucas Bizoso
- Germán Miranda
date: "2023-11-16"
output: 
  bookdown::pdf_document2:
    fig_caption: yes
header-includes:
   - \renewcommand{\contentsname}{Índice}
---
\setcounter{tocdepth}{4}

```{r setup, include=FALSE}
knitr::opts_chunk$set(echo = TRUE)
```


\newpage

# Introducción

(incluir intro al problema)


```{r,echo=FALSE}
library(tidyverse)
library(here)
library(readxl)
library(dplyr)
```

# Planteo del problema

Leemos los datos y graficamos para ver si hay algún tipo de correlación entre los precios y el ingreso que generan.

```{r }
db = read_xlsx(here("Entrega Final","Base Productos.xlsx"))

db = db %>% mutate (Ingreso_Por_Plan = Suscriptores*Precio_Producto)   %>% 
          arrange(Precio_Producto)
                     
x=unlist(db$Precio_Producto)

y=unlist(db$Ingreso_Por_Plan)
          
plot(x,y)

```



\newpage

# Simulación para un caso puntual

Como primer paso, creamos una función que genera precios de planes aleatorios en base a tres parámetros:

- Cantidad de planes a crear
- Precio del plan máximo a crear que se incluirá también en el listado
- Precio del plan mínimo a crear que se incluirá también en el listado


Creamos dos funciones que en base a la cantidad nueva de planes que queremos simular, define la cantidad de suscriptores que entran en ese nuevo plan.

```{r , eval=FALSE}

p_actuales=unlist(db$Precio_Producto)
q_actuales=unlist(db$Suscriptores)


planes_nuv <- function(n_final,min,max) {
    # n_final cantidad de planes menos dos
    # min precio para crear planes y el primer plan
    # max precio para crear planes y el último plan
    # devuelve n planes nuevos generados por runif
    p_nuevos_L = as.integer(runif(n_final-2,min+1,max-1))
    p_nuevos_L = p_nuevos_L[order(p_nuevos_L)]
    p_nuevos_L = c(min,p_nuevos_L,max)
    return(p_nuevos_L)
}

ganancia_nuv <- function(new_p,old_p,old_cli){
    # new_p vector planes nuevos 
    # old_p vector planes viejos
    # old_cli vector actuales
    # devuelve: - distribucion nueva de los clientes
    #           - cuanto es la ganancia del plan nuevo
    #           - la ganancia del plan viejo 
    #           - la diferencia entre ambas
    
    # nueva distrivucion de los clientes
    new_cli=rep(0,length(new_p))
    
    for(i in length(old_cli):1) {
        j = length(new_p)
        while(old_p[i]<new_p[j] && j!=1){
            j=j-1
        }
        new_cli[j] = new_cli[j] + old_cli[i]
    }
    # nuevas ganacias
    new_ingresos <- sum(new_p*new_cli)
    # viejas ganancias 
    old_ingresos <- sum(old_p*old_cli)
    #diferencia (asumiendo old_ingresos > new_ingresos)
    diferencia = new_ingresos- old_ingresos  
    
    res <- list(new_cli = new_cli , 
                new_ingresos = new_ingresos , 
                old_ingresos = old_ingresos , 
                diferencia = diferencia)
    return(res)
}


n=20
min=min(p_actuales)
max=max(p_actuales)

new_p=planes_nuv(n,min=min,max=max)

ganancia_nuv(new_p = new_p,old_p = p_actuales,old_cli=q_actuales )

```
\newpage

# Simulación para varios casos

## Variando solamente precios

Creamos una función "simul_L" que en base a la cantidad de simulaciones que se quieran hacer (por defecto 1000)

```{r, eval=FALSE}

simul_L <- function(n_final,min,max,old_p,old_cli,tol,cant_sim = 1000){
    # usa planes_nuv y ganancia_nuv
    # tol valor que hay que superar para ser aceptada la nueva distribución
    # cant_sim cantidad de simulaciones
    
    all <- matrix(0 , nrow = cant_sim , ncol = (n_final+2))
    # primeras n_final+2 columnas son los 20 planes 
    # penúltima columna es la diferencia con los ingresos viejos
    # última columna es un T/F según se alcance la tolerancia
    
    for (i in 1:cant_sim) {
        plan_i <- planes_nuv(n_final,min,max)
        gan_i <- ganancia_nuv(plan_i,old_p,old_cli)
        t_f <- as.numeric(gan_i$diferencia>tol)
        vector <- c(plan_i,gan_i$diferencia,t_f)
        all[i,] <- vector
    }
    return(all)
}


res_sim <- simul_L(n_final=20,min=min,max=max,p_actuales,q_actuales,tol=-600000)

View(res_sim)


max(res_sim[,21])

plot(res_sim[,21])

```


## Variando Precios y Cantidades de planes


```{r, eval=FALSE}
# Simular con distintas cantidades de planes

simu_cant <- function(n_start,n_end,min,max,old_p,old_cli,tol,cant_sim = 1000) {
    # crea una matris con los datos del summary de la diferencia de matrices de la función simul_L
    # n_start es la cantidad de planes inicial y n_end la final, n_end > n_start1
    mat <- matrix(0, nrow = n_end-n_start+1 , ncol = 8)
    for(n in n_start:n_end){
        datos = simul_L(n,min,max,old_p,old_cli,tol)
        mat[(n-n_start+1),] = c(n,t(as.matrix(summary(datos[,n+1]))),sum(datos[,n]))
    }
    return(mat)
}

mat <- simu_cant(18,80,200,3000,p_actuales,q_actuales,1000000)
View(mat)

```






\newpage

# SCRIPT AUXILIAR (DESESTIMAR PARA EL FINAL)

```{r, eval=FALSE}
p_nuevos_tmp=as.integer(runif(n_final,min(p_actuales),max(p_actuales)))

#Concateno los 18 simulados, con el máximo y mínimo

p_nuevos=c(p_nuevos_tmp,min(p_actuales),max(p_actuales))

#Ordeno el vector de menor a mayor
p_nuevos=p_nuevos[order(p_nuevos)]


q_nuevos=c()

#Fijo la cantidad de Q para cada uno de los planes nuevos

for (j in 1:length(p_nuevos)) {
  q=0
  for (i in 1:length(p_actuales)) {
      if (p_actuales[i]>=p_nuevos[j]) {
          q = q + q_actuales[i]
          q_nuevos[j]= q
       }
    }
}

for (i in 1:(length(q_nuevos)-1)) {
  q_nuevos[[i]] = q_nuevos[[i]] - q_nuevos[[i+1]] 
}


I_Final=sum(p_nuevos*q_nuevos)

y_final=p_nuevos*q_nuevos

# Porcentaje de pérdida

((I_Final-I_Inicial)/I_Inicial)*100

```

```{r,eval=FALSE}

qq2=0
for (k in 1:5) {
  if (p_actuales[[k]]>=pp2){
    qq2= qq2 +q_actuales[[k]]
  }
}
qq2

qq3=0
for (k in 1:5) {
  if (p_actuales[[k]]>=pp3){
    qq3= qq3 +q_actuales[[k]]
  }
}
qq3

qq2= qq2-qq3

qq1 = qq1 -qq2 -qq3
```


## EJEMPLO CON CASOS LIMITADOS

```{r}

p1 = 200 
p2 = 350
p3 = 500
p4 = 900
p5 = 1500

p_actuales = c(p1,p2,p3,p4,p5)

q1=5050
q2=700
q3=1000
q4=200
q5=700

q_actuales = c(q1,q2,q3,q4,q5)

sum(q_actuales)

Ibase = p1*q1 + p2*q2 + p3*q3 + p4*q4 + p5*q5

pn1=200
pn2=400
pn3=900

p_nuevos = c (pn1,pn2,pn3)

p_nuevos=as.integer(runif(20,min(p_actuales),max(p_actuales)))

q_nuevos=c()

for (j in 1:length(p_nuevos)) {
  q=0
  for (i in 1:length(p_actuales)) {
      if (p_actuales[i]>=p_nuevos[j]) {
          q = q + q_actuales[i]
          q_nuevos[j]= q
       }
    }
}

for (i in 1:(length(q_nuevos)-1)) {
  q_nuevos[[i]] = q_nuevos[[i]] - q_nuevos[[i+1]] 
}

Ifinal=sum(p_nuevos*q_nuevos)

```
